【裁判字號】    96,智,10
【裁判日期】    970409
【裁判案由】    損害賠償
【裁判全文】
臺灣新竹地方法院民事裁定                96年度智字第10號
原      告  英商布拜里公司 Burberry Limited
訴訟代理人    范清銘律師
              何愛文律師
上  一  人
複  代理人    李宛珍律師
被      告  六角國際事業股份有限公司
            允寬國際事業股份有限公司
兼 上 二人
法定代理人  王耀輝
上三人共同
訴訟代理人  游晴惠律師
            吳妹叡律師
上列當事人間請求損害賠償事件，被告等聲請命原告供訴訟費用
之擔保，本院裁定如下：
    主  文
原告應於本裁定送達後十日內，為被告供訴訟費用擔保金新台幣
參拾玖萬壹仟零伍拾元。
聲請程序費用由原告負擔。
    理      由
一、按原告於中華民國無住所、事務所及營業所者，法院應依被
    告聲請，以裁定命原告供訴訟費用之擔保，民事訴訟法第96
    條第1項定有明文。
二、經查被主張原告為外國法人且在中華民國境內並無住所、事
    務所及營業所，原告對此事實並不爭執，自堪信被告等之主
    張為真實。查本件原告係未經我國認許、註冊之外國法人，
    是原告於中華民國並無事務所或營業所，則揆諸上開規定，
    應認被告聲請本院裁定命原告供訴訟費用之擔保，洵屬有據
    。
三、至原告應供擔保之訴訟費用數額部分，本院徵諸民事訴訟法
    第77條之13、第77條之16及最高法院選任律師為訴訟代理人
    辦法及第三審律師之酬金支給標準第8條第2項等規定，以及
    本院96年度智字第10號命原告補繳第一審裁判費裁定中對本
    件訴訟標的價額之核定數額，酌定如下：
（一）第二審裁判費為新臺幣（下同）九萬八千零二十五元。
（二）本案訴訟標的金額超過一百六十五萬元，為得上訴第三審
      之案件，故第三審裁判費九萬八千零二十五元亦應計算在
      內。
（三）又提起第三審上訴，應委任律師為訴訟代理人，第三審律
      師之酬金為訴訟費用之一部，民事訴訟法第466條之1第1
      項、第466條之3第1項定有明文。而第三審律師酬金之計
      算，依司法院令頒「法院選任律師及第三審律師酬金核定
      支給標準」第4條第1項第1款、第5條之規定，民事財產權
      之訴訟，於訴訟標的金額或價額百分之三以下，但最高不
      得逾新臺幣五十萬元；前條所定酬金，不論選任或委任律
      師人數，均按件數計算。故第三審委任律師之酬金以訴訟
      標的金額百分之三預估，為十九萬五千元。
（四）綜上，原告依法供訴訟費用之擔保數額為三十九萬一千零
      五十元。
四、依民事訴訟法第95條、第78條裁定如主文。
中    華    民    國    97    年    4     月    9     日
                  民事第一庭    法  官  李珮瑜
以上正本係照原本作成。
如對本裁定抗告，須於裁定送達後十日內向本院提出抗告狀（須
按他造當事人之人數附繕本）。
中    華    民    國    97    年    4     月    9     日
                                書記官  朱苑禎

司法院資訊處製作；財團法人民間司法改革基金會備份。
